Inventaris van het archief van het Nederlands Commissariaat te Soerabaja (Indonesië), 1950-1957
Nationaal Archief, Den Haag
- STAATKUNDE EN LANDSVERDEDIGING, 9
  - VOORLICHTING, V.
    - Reacties op de in diverse kranten verschenen artikelen met een anti-Nederlands karakter, 1950-1951.; 1945; 1 omslag
    - Stukken betreffende de dienstreis van J. Ham naar Djakarta van 10-13 april 1951, 1946; 1 omslag
    - Stukken betreffende het geven van een beschouwing over de invloed van Nederlandse verenigingen in Indonesië met betrekking tot de verhoudingen tussen Nederlanders en Indonesiërs, 1951.; 1947; 1 omslag